臺灣桃園地方法院刑事判決           100年度審訴字第1090號
公  訴  人  臺灣桃園地方法院檢察署檢察官
被      告  吳義水
上列被告因毒品危害防制條例案件，經檢察官提起公訴（100 年
度毒偵字第654 號），被告於本院準備程序進行中，就被訴事實
為有罪之陳述，經本院告知簡式審判程序意旨，並聽取公訴人及
被告之意見後，經本院合議庭裁定由受命法官獨任進行簡式審判
程序，判決如下：
    主      文
吳義水施用第一級毒品，累犯，處有期徒刑拾壹月，扣案海洛因
貳包含袋（驗餘淨重共貳點零伍公克）、甲基安非他命肆包含袋
（驗餘淨重共點零肆貳捌公克），均沒收銷燬之。
    事實及理由
一、被告所犯之罪，為死刑、無期徒刑、最輕本刑3 年以上有期
    徒刑或高等法院管轄第一審案件以外之罪，而被告於本院準
    備程序進行中，就被訴事實為有罪之陳述，經本院告知簡式
    審判程序意旨，並聽取公訴人及被告之意見後，依刑事訴訟
    法第273 條之1 第1 項之規定，裁定依簡式審判程序審理。
二、犯罪事實：
    吳義水前於92年間因施用毒品案件，經本院以92年度毒聲字
    第1283號裁定送觀察、勒戒後，因認有繼續施用毒品傾向，
    經本院以92年度毒聲字第3704號裁定令入戒治處所施以強制
    戒治，於94年4 月13日停止戒治釋放出所，並經臺灣桃園地
    方法院檢察署檢察官以94年度戒毒偵字第473 號為不起訴處
    分確定。復於前開強制戒治執行完畢釋放後5 年內之97年間
    因施用毒品案件，經本院以97年度審訴字第1098號判決分別
    判處有期徒刑7 月、4 月，應執行有期徒刑9 月確定。
    另於84年間因非法吸用及非法販賣化學合成麻醉藥品等案件
    ，經本院以84年度訴字第336 號判決判處有期徒刑8 月、
    5 年1 月，上訴後，之罪刑經臺灣高等法院以85年度上
    訴字第850 號判決上訴駁回確定；之罪刑經臺灣高等法院
    以86年度上更一字第213 號判決判處有期徒刑5 年，上訴後
    ，經最高法院以86年度台上字第6955號判決上訴駁回確定；
    復於84年間因偽造文書案件，經臺灣高等法院以86年度上訴
    字第4657號判決判處有期徒刑1 年2 月，上訴後，嗣經最
    高法院以87年度台上字第577 號判決上訴駁回確定；又於85
    年間因肅清煙毒條例等案件，經臺灣高等法院以87年度上訴
    字第3832號判決判處有期徒刑3 年4 月、1 年，應執行
    有期徒刑4 年2 月，上訴後，嗣經最高法院以87年度台上字
    第4430號判決上訴駁回確定；再於85年間因違反槍砲彈藥刀
    械管制條例、贓物等案件，經本院以85年度訴字第1416號判
    決判處有期徒刑9 月、5 月，應執行有期徒刑1 年，上
    訴後，嗣經臺灣高等法院以86年度上訴字第318 號判決上訴
    駁回確定，上開編號、、、之罪，並經臺灣高等法
    院以87年度聲字第1862號裁定合併定應執行有期徒刑6 年8
    月確定並與編號、、接續執行，於90年9 月7 日假釋
    併付保護管束出監，又編號～之罪，嗣經臺灣高等法院
    以88年度聲字第494 號裁定合併定應執行有期徒刑10年10月
    確定，嗣前開假釋遭撤銷後，上開編號及～之罪，再
    經本院以96年度聲減字第1065號裁定減刑與上開不應減刑之
    編號罪刑合併定應執行有期徒刑8 年4 月確定，於93年1
    月9 日入監執行殘刑有期徒刑3 年5 月又3 日，於96年8 月
    3 日期滿執行完畢。繼於97年間因施用毒品案件，經本院以
    97年度審訴字第1723號判決分別判處有期徒刑7 月、4
    月，應執行有期徒刑9 月確定，前開編號、、、之
    罪刑，嗣經本院以98年度聲字第680 號裁定合併定應執行有
    期徒刑1 年5 月確定，於99年6 月28日縮刑期滿執行完畢。
    詎仍不知悔改，復基於同時施用第一、二級毒品之犯意，於
    100 年1 月26日晚上10時許，在桃園縣桃園市○○街某處，
    以將第一級毒品海洛因及第二級毒品甲基安非他命混合置入
    玻璃球內，再用玻璃球燒烤之方式同時施用第一級毒品海洛
    因及第二級毒品甲基安非他命1 次。嗣於100 年1 月27日凌
    晨1 時10分許，其駕駛車號2939-VZ 號自小客車行經桃園縣
    龍潭鄉○○路與自由街口時為警攔檢盤查而查獲，並扣得第
    一級毒品海洛因2 包（原淨重共2.07公克，驗餘淨重共2.05
    公克）、第二級毒品甲基安非他命4 包（原淨重共3.0899公
    克，驗餘淨重共3.0428公克）。
三、認定被告犯罪所憑之證據：
  (一)被告吳義水於警詢中之供述；於檢察官訊問、檢察事務官詢
    問時及本院準備程序、審理中之自白。
  (二)桃園縣政府警察局龍潭分局搜索扣押筆錄暨扣押物品目錄表
    、桃園縣政府警察局龍潭分局被採尿人尿液暨毒品真實姓名
    與編號對照表、桃園縣政府警察局龍潭分局檢體紀錄表、憲
    兵司令部刑事鑑識中心100 年3 月8 日憲直刑鑑字第100000
    0506號函暨鑑定書、台灣檢驗科技股份有限公司濫用藥物尿
    液檢驗報告、法務部調查局濫用藥物實驗室100 年3 月16日
    調科壹字第10023006570 號鑑定書各1 份及現場暨扣案物照
    片共8 張。
  (三)扣案之海洛因2 包含袋（原淨重共2.07公克，驗餘淨重共2.
    05公克）、甲基安非他命4 包含袋（原淨重共3.0899公克，
    驗餘淨重共3.0428公克）。
四、核被告所為，係犯毒品危害防制條例第10條第1 項之施用第
    一級毒品罪及同條例第10條第2 項之施用第二級毒品罪。其
    施用前後持有第一級毒品海洛因及第二級毒品甲基安非他命
    之低度行為，應為施用毒品之高度行為所吸收，均不另論罪
    。被告同時施用第一級毒品海洛因及第二級毒品甲基安非他
    命，係一行為觸犯上開二罪名，為想像競合犯，應依刑法第
    55條前段之規定，從較重之施用第一級毒品罪論處。又被告
    有如上揭所載之犯罪科刑及執行情形，有臺灣高等法院被告
    前案紀錄表1 份在卷可按，其於受徒刑之執行完畢後5 年內
    故意再犯本案有期徒刑以上之罪，為累犯，應依刑法第47條
    第1 項規定加重其刑。另按對於未發覺之罪自首而受裁判者
    ，得減輕其刑，刑法第62條前段固有明文，其立法目的係為
    使犯罪事實易於發覺及獎勵犯人知所悔悟而設。又該條所謂
    發覺，固非以有偵查犯罪權之機關或人員確知其人犯罪無誤
    為必要，而於對其發生嫌疑時，即得謂為已發覺；但此項對
    犯人之嫌疑，仍須有確切之根據得為合理之可疑者，始足當
    之（最高法院72年度台上字第641 號判例意旨參照）。查本
    件被告係於員警進行路檢盤查時，發現其為毒品人口，且警
    方目視即發現其所駕駛車號2939-VZ 號自小客車之座墊上有
    幾小包白色粉末，並懷疑為毒品，進一步執行搜索後查獲本
    件扣案毒品，業經證人程思翰於本院審理時具結證述明確，
    並有桃園縣政府警察局龍潭分局100 年6 月18日警員職務報
    告1 紙在卷可稽，是被告係遭警發覺犯罪嫌疑後始供承施用
    毒品之情，自不得依刑法第62條前段之規定獲邀寬典減輕其
    刑，附此敘明。爰審酌被告無視毒品戕害一己之身體健康及
    法律禁令，於本件再犯毒品之罪，顯見其意志不堅，施用毒
    品再犯率甚高，有使其與社會上毒品來源隔離而斷絕與毒品
    接觸之必要，惟兼衡其犯罪動機、手段、目的、犯後坦承犯
    行，態度尚可等一切情狀，爰量處如主文所示之刑，以示懲
    儆。扣案之第一級毒品海洛因2 包含袋（原淨重共2.07公克
    ，驗餘淨重共2.05公克）、第二級毒品甲基安非他命4 包含
    袋（原淨重共3.0899公克，驗餘淨重共3.0428公克）為被告
    所有供其施用毒品所剩餘，業據其供承在卷，依毒品危害防
    制條例第18條第1 項前段規定，均沒收銷燬之。包裹前揭毒
    品之包裝袋與前開毒品無從完全剝離，應一體視為第一、二
    級毒品，併依毒品危害防制條例第18條第1 項前段規定，均
    沒收銷燬之。至因鑑驗費失之毒品，既已滅失，爰不另為沒
    收銷燬之宣告，附此敘明。
五、應適用之法條：
    刑事訴訟法第273 條之1 第1 項、第299 條第1 項前段、第
    310 條之2 、第454 條第1 項，毒品危害防制條例第10條第
    1 項、第2 項、第18條第1 項前段，刑法第11條、第55條前
    段、第47條第1 項。
六、如不服本判決，應於判決送達後10日內向本院提出上訴狀（
    應附繕本），其未敘述上訴理由者，應於上訴期間屆滿後20
    日內補提理由書狀於本院，上訴於臺灣高等法院。
本案經檢察官蔡佩玲到庭執行職務。
中    華    民    國  100     年     9     月    5    日
                        刑事庭  法  官  許曉微
以上正本證明與原本無異。
                                書記官  洪明媚
中    華    民    國  100     年     9     月    5    日
附錄本案論罪科刑依據之法條：
毒品危害防制條例第10條
施用第一級毒品者，處6 月以上5 年以下有期徒刑。
施用第二級毒品者，處3 年以下有期徒刑。